臺灣嘉義地方法院刑事判決　　　　　　　 96年度訴字第842號
公　訴　人　臺灣嘉義地方法院檢察署檢察官
被　　　告　甲○○
　　　　　　　　　　（另案在臺灣嘉義監獄執行中）
上列被告因違反毒品危害防制條例案件，經檢察官提起公訴（九
十六年度毒偵字第一三七二號），被告於準備程序中就被訴事實
為有罪之陳述，經本院合議庭裁定由受命法官獨任進行簡式審判
程序，判決如下：
    主  文
甲○○施用第一級毒品，累犯，處有期徒刑壹年貳月，減為有期
徒刑柒月；又施用第二級毒品，累犯，處有期徒刑肆月，減為有
期徒刑貳月。應執行有期徒刑捌月又拾伍日。
    事  實
一、甲○○前於民國八十八年間因施用毒品案件，經法院裁定觀
    察、勒戒後，認為有繼續施用毒品傾向，復經裁定令入戒治
    處所施以強制戒治，再經法院裁定停止戒治，所餘戒治期間
    付保護管束，嗣經法院裁定撤銷停止戒治，繼續執行強制戒
    治，於九十年二月二十六日強制戒治執行完畢釋放，復於九
    十二年間因施用毒品案件，經法院裁定令入戒治處所施以強
    制戒治，嗣因無繼續戒治必要，經法院裁定停止戒治，所餘
    戒治期間交付保護管束，嗣因毒品危害防制條例於九十三年
    一月九日修正而報結，又因竊盜案件，經臺灣雲林地方法院
    於九十二年五月二十日以九十二年度易字第二四八號判決判
    處有期徒刑四月確定，復因施用第一級毒品案件，經臺灣雲
    林地方法院於九十二年七月二十三日以九十二年度訴字第三
    二七號判決判處有期徒刑八月確定，上開案件經臺灣雲林地
    方法院裁定定應執行刑為有期徒刑十月確定，再因施用第一
    級毒品案件，經臺灣雲林地方法院於九十三年十一月十七日
    以九十三年度訴字第五四三號判決處有期徒刑一年確定，與
    上開竊盜及施用第一級毒品案件（定執行刑為有期徒刑十月
    ）接續執行，於九十四年十二月三十一日縮刑期滿執行完畢
    。詎仍不知悔改，於強制戒治執行完畢釋放後五年內，基於
    施用第一級毒品海洛因之犯意，於九十五年五月二十四日上
    午七時許，在雲林縣斗六市某旅館房間內，以將第一級毒品
    海洛因置於錫箔紙上加熱燒烤吸食煙霧之方式，施用第一級
    毒品海洛因一次。另基於施用第二級毒品甲基安非他命之犯
    意，於九十五年五月二十四日上午七時許，在雲林縣斗六市
    某旅館房間內，以將甲基安非他命置入玻璃球內加熱燒烤吸
    食煙霧之方式，施用第二級毒品甲基安非他命一次。嗣於九
    十五年五月二十四日下午二時二十分許，在雲林縣斗六市鎮
    ○路五號前為警查獲，而於查獲當日下午四時五十六分許，
    得甲○○同意後，採其尿液送驗，其結果呈海洛因之代謝物
    嗎啡陽性反應及甲基安非他命陽性反應，始悉上情。
二、案經雲林縣警察局斗六分局報告臺灣雲林地方法院檢察署呈
    請臺灣高等法院臺南分院檢察署函轉臺灣嘉義地方法院檢察
    署檢察官偵查起訴。
    理  由
一、本件係經被告甲○○於準備程序當庭表示認罪，而經本院裁
    定以簡式審判程序加以審理，則依據刑事訴訟法第二百七十
    三條之二、同法第一百五十九條第二項之規定，不適用傳聞
    法則有關限制證據能力之相關規定。
二、上開事實，業據被告甲○○於偵查及本院坦承不諱，而其上
    開為警查獲所採集之尿液，經送請詮昕科技股份有限公司檢
    驗結果，確呈施用第一級毒品海洛因之代謝物嗎啡陽性反應
    及第二級毒品甲基安非他命之陽性反應，有該公司濫用藥物
    尿液檢驗報告及毒品案件採尿代號與真實姓名對照表在卷可
    稽，足認被告上開自白與事實相符，堪以採信。再查被告曾
    於八十八年間因施用毒品案件，經法院裁定觀察、勒戒後，
    認為有繼續施用毒品傾向，復經裁定令入戒治處所施以強制
    戒治，再經法院裁定停止戒治，所餘戒治期間付保護管束，
    嗣經法院裁定撤銷停止戒治，繼續執行強制戒治，於九十年
    二月二十六日強制戒治執行完畢釋放，復於九十二年間因施
    用毒品案件，經法院裁定令入戒治處所施以強制戒治，嗣因
    無繼續戒治必要，經法院裁定停止戒治，所餘戒治期間交付
    保護管束，嗣因毒品危害防制條例於九十三年一月九日修正
    而報結，有臺灣高等法院被告前案紀錄表在卷可參，是被告
    於強制戒治執行完畢釋放後，五年內再犯施用毒品罪，自應
    依法論罪科刑。
三、被告行為後，刑法於九十四年二月二日修正公布，並於九十
    五年七月一日施行，關於刑法第五十一條數罪併罰之規定，
    其中第五款：「宣告多數有期徒刑者，於各刑中之最長期以
    上，各刑合併之刑期以下，定其刑期。但不得逾二十年」，
    修正為：「宣告多數有期徒刑者，於各刑中之最長期以上，
    各刑合併之刑期以下，定其刑期。但不得逾三十年」，比較
    結果，修正前之規定有利於被告。
四、查海洛因及甲基安非他命分屬毒品危害防制條例第二條第二
    項第一款之第一級毒品及同條項第二款所列之第二級毒品，
    核被告所為，係犯毒品危害防制條例第十條第一項之施用第
    一級毒品罪及同條例第十條第二項之施用第二級毒品罪。被
    告因施用第一級毒品海洛因及第二級毒品甲基安非他命而持
    有海洛因及甲基安非他命之低度行為，為其施用之高度行為
    所吸收，不另論罪。被告所犯上開二罪，犯意各別，行為互
    異，罪名有異，應予分論併罰。再查被告前因竊盜案件，經
    臺灣雲林地方法院於九十二年五月二十日以九十二年度易字
    第二四八號判決判處有期徒刑四月確定，復因施用第一級毒
    品案件，經臺灣雲林地方法院於九十二年七月二十三日以九
    十二年度訴字第三二七號判決判處有期徒刑八月確定，上開
    案件經臺灣雲林地方法院裁定定應執行刑為有期徒刑十月確
    定，再因施用第一級毒品案件，經臺灣雲林地方法院於九十
    三年十一月十七日以九十三年度訴字第五四三號判決處有期
    徒刑一年確定，與上開竊盜及施用第一級毒品案件（定執行
    刑為有期徒刑十月）接續執行，於九十四年十二月三十一日
    縮刑期滿執行完畢，有臺灣高等法院被告前案紀錄表附卷足
    憑，其受有期徒刑之執行完畢，五年以內故意再犯本件有期
    徒刑以上之罪，不論依九十四年二月二日修正公布、九十五
    年七月一日施行前之刑法第四十七條，或修正後之刑法第四
    十七條第一項之規定，均構成累犯，對被告而言並無有利或
    不利之情形，自不生新舊法比較之問題，應逕各依現行刑法
    第四十七條第一項之規定，論以累犯，並加重其刑。爰審酌
    被告前曾因施用毒品觸法，仍不知悛悔，又施用足以導致精
    神障礙、性格異常，甚至造成生命危險之毒品，戕害一己之
    身體健康，對社會治安可能之危害程度非微，惟其犯罪後尚
    能坦承犯行等一切情狀，量處如主文所示之刑。再按犯罪在
    中華民國九十六年四月二十四日以前者，除本條例另有規定
    外，依下列規定減刑：一、死刑減為無期徒刑。二、無期徒
    刑減為有期徒刑二十年。三、有期徒刑、拘役或罰金，減其
    刑期或金額二分之一，中華民國九十六年罪犯減刑條例第二
    條第一項定有明文。查被告本案所犯施用第一級毒品罪及施
    用第二級毒品罪，犯罪時間均在中華民國九十六年四月二十
    四日以前，復無不得減刑之例外情形，自合於上開條例第二
    條第一項第三款之規定，應減其宣告刑二分之一，並定其應
    執行之刑。
據上論斷，應依刑事訴訟法第二百七十三條之一第一項、第二百
九十九條第一項前段，毒品危害防制條例第十條第一項、第二項
，刑法第二條第一項前段、第十一條前段、第四十七條第一項、
第五十一條第五款（修正前），中華民國九十六年罪犯減刑條例
第二條第一項第三款、第七條、第十條第一項，判決如主文。
本案經檢察官陳志川到庭執行職務。
中　　華　　民　　國　九十六　年　  十  　月  三十一　日
                  刑事第三庭    法　官　鄭雅文
以上正本證明與原本無異。
如不服本判決，應於判決送達後十日內向本院提出上訴狀，上訴
書狀依法應敘述具體理由，如未敘述具體理由者，應於上訴期間
屆滿後二十日內補提理由書於本院（均應附繕本）。
中　　華　　民　　國　九十六　年　  十  　月  三十一　日
                              　書記官　鄭翔元
附錄論罪科刑法條：
毒品危害防制條例第十條
施用第一級毒品者，處六月以上五年以下有期徒刑。
施用第二級毒品者，處三年以下有期徒刑。
